【裁判字號】    97,審易,1280
【裁判日期】    970820
【裁判案由】    詐欺等
【裁判全文】
臺灣高雄地方法院刑事判決            97年度審易字第1280號
公  訴  人  臺灣高雄地方法院檢察署檢察官
被      告  乙○○
上列被告因詐欺等案件，經檢察官提起公訴（97年度偵字第
13958 號），本院依簡式審判程序審理，判決如下：
    主  文
乙○○幫助犯詐欺取財罪，處有期徒刑陸月；又幫助犯詐欺取財
罪，處有期徒刑伍月；又犯竊盜罪，處有期徒刑貳月，應執行有
期徒刑壹年。
    事實及理由
一、本件被告乙○○所犯刑法幫助詐欺取財、竊盜等罪，為死刑
    、無期徒刑、最輕本刑為3 年以上有期徒刑以外之罪，其於
    準備程序進行中，就被訴事實為有罪之陳述，經本院告知簡
    式審判程序之旨，並聽取檢察官及被告之意見後，裁定進行
    簡式審判程序。
二、犯罪事實：
  (一)乙○○明知詐騙集團等不法份子經常利用他人存款帳戶、提
    款卡、密碼轉帳等方式，獲取不法利益並逃避執法人員之追
    查，依其社會經驗，應有相當之智識程度可預見其提供帳戶
    之存摺、提款卡、密碼、及印章供他人使用，將幫助他人從
    事詐欺取財之犯行，仍認不違反其本意，竟基於幫助詐欺取
    財之犯意，於民國97年2 月2 日14時許，在高雄市○○區○○路孔廟外，將其所有之彰化商業銀行（下稱彰銀）北高雄
    分行帳號00000000000000號帳戶存摺、提款卡、密碼、印章
    等物，以新台幣（下同）3,000 元之代價，售予綽號「蔡先
    生」但真實年籍不詳之人使用。復行起意，於翌日（3 日）
    ，在上開地點，再將其申設之第一商業銀行（下稱一銀）左
    營分行帳號00000000000 號帳戶存摺、提款卡、密碼、及印
    章等物，仍以3,000 元之代價，售予上開真實年籍姓名不詳
    之人及其所屬之詐欺集團成員使用，以幫助該詐欺集團成員
    從事詐欺取財之犯行。而上開詐欺集團成員取得乙○○上開
    帳戶後，基於詐欺取財之犯意，於97年2 月20日9 時30分許
    ，假冒「金管會林主任」撥打電話予甲○○，誆稱甲○○郵
    局帳號遭冒用，需匯款至指定帳戶始能解決，使甲○○不疑
    有他而陷於錯誤，依該集團之指示，於同日以現金匯款99萬
    8,000 元至上開乙○○申設之彰銀北高雄分行帳戶內，並旋
    遭該集團不詳成員提領一空；復於同日11時2 分許，該詐騙
    集團撥打電話予丙○○，向丙○○誆稱遭人冒名申請電話積
    欠電話費未繳，且帳戶遭冒用，需匯款始能解決，使丙○○
    不疑有他而陷於錯誤，依該集團之指示，於同日以現金匯款
    25萬元至上開乙○○申設之一銀左營分行帳戶內，並旋遭提
    領花用。嗣因甲○○、丙○○匯款後發覺有異，始知受騙而
    報警循線查獲上情。
  (二)乙○○復意圖為自己不法之所有，於97年5 月11日7 時56分
    許，在高雄市左營區○○○路491 之1 號「7-11」超商外，
    徒手竊取姚月雲所有之紅色腳踏車1 台（價值約1,000 元）
    得手，供作自己之代步工具使用。嗣於同日，經姚月雲報警
    而循線查悉上情，並在乙○○位於高雄市左營區○○○路
    598 巷24之1 號住處門口，扣得上開姚月雲之腳踏車1 台。
三、證據名稱：
  (一)詐欺部分
  1.被告於警詢、偵查及本院審理中之自白。
  2.被害人甲○○警詢證述。
  3.被害人丙○○警詢證述。
  4.甲○○匯款之存款憑條影本。
  5.乙○○彰化商業銀行北高雄分行之帳戶（帳號：0000000000
    0-0） 開戶資料、歷史交易明細。
  6.詐騙集團提領90萬款項監視器翻拍照片、收入傳票影本。
  7.丙○○匯款之存款憑條影本。
  8.乙○○第一商業銀行左營分行之帳戶（帳號：00000000000
    ）開戶資料、歷史交易明細。
  (二)竊盜部分
  4.被告於警詢、偵查及本院審理中之自白。
  5.被害人姚月雲警詢證述。
  6.左營分局左營派出所扣押物品目錄表。
  7.贓物認領保管單。
  8.查獲照片、監視器翻拍照片。
四、核被告犯罪事實(一)所為，係犯刑法第30條第1 項、第339 條
    第1 項之幫助詐欺取財罪2 罪、犯罪事實(二)所為，係犯刑法
    第320 條第1 項之竊盜罪。被告就犯罪事實(一)部分，出售帳
    戶予他人，而遭詐騙集團成員使用，係實施詐欺構成要件以
    外之行為，為幫助犯，酌依刑法第30條第2 項之規定，按正
    犯之刑減輕之。被告所為上開犯行，犯意各別，行為互殊，
    應分論併罰。爰審酌被告曾有犯罪前科，有卷附臺灣高等法
    院被告前案紀錄表在卷可憑，雖不構成累犯，然非初犯，其
    素行不佳，不思正途工作，所為幫助詐欺犯行，阻礙治安機
    關對於犯罪之查緝，增加被害人尋求救濟之困難，造成被害
    人損失高達99萬8000元、25萬元之損失至鉅，又任意竊取他
    人財物，欠缺尊重財產權之觀念，顯屬不該；惟念其犯後坦
    承犯行，態度尚可等一切情狀，量處如主文所示之刑，並定
    應執行刑。
據上論斷，依刑事訴訟法第273條之1第1項、第299條第1項前段
、第310 條之2 、第454 條第1 項，刑法第339 條第1 項、第30
條第1 項、第2 項、第320 條第1 項，第51條第5 款，刑法施行
法第1 條之1 ，判決如主文。
本案經檢察官程明慧到庭執行職務。
中    華    民    國    97    年    8     月    20    日
                        刑事第七庭  法  官  蔡廣昇
以上正本證明與原本無異。
如不服本判決應於收受本判決後10日內向本院提出上訴書狀，並
應敘述具體理由，如未敘述上訴理由者，應於上訴期間屆滿後20
日內補提理由書狀於本院（均須按他造當事人之人數附繕本）「
切勿逕送上級法院」。
中    華    民    國    97    年    8     月    20    日
                                    書記官  林豐富
附錄所犯法條：
中華民國刑法第339條第1項
（普通詐欺罪）
意圖為自己或第三人不法之所有，以詐術使人將本人或第三人之
物交付者，處5 年以下有期徒刑、拘役或科或併科1 千元以下罰
金。
中華民國刑法第320條第1項
（普通竊盜罪）
意圖為自己或第三人不法之所有，而竊取他人之動產者，為竊盜
罪，處5 年以下有期徒刑、拘役或5 百元以下罰金。


司法院資訊處製作；財團法人民間司法改革基金會備份。
